

## Perfil

Cuento con + de 8 años de experiencia como **Desarrollador Web** en diferentes tecnologías, destacándose **PHP, NodeJS y JavaScript**, habiendo trabajado para diferentes proyectos y clientes. Mi rol comienza en la recolección de requerimientos y gestión de proyectos con metodologías del **PMI y Lean** como, **Kanban y Agile y** luego con el Desarrollo **FullStack**; sobre la infraestructura de **Amazon Web Services** y **Google AppEngine** para crear servicios **API REST** usando PHP (Yii2 Framework), **Laravel, Symfony y NodeJS** (express y loopback), usando **OpenApi** 3.0 (ex Swagger) para la documentación y **React** o **Bootstrap** para el frontend. Colaborando en el desarrollo de aplicaciones en **React Native**.

Tengo gran interés y entusiasmo por aprender nuevas tecnologías, explorar nuevos campos de trabajo y enfrentar diferentes desafíos.

Soy perseverante, analítico, enérgico, autodidáctico y motivado por crecer día a día.

# **Experiencia laboral**

Desarrollador Full Stack, Oficina de las Naciones Unidas de Servicios para Proyectos, Remote

JUNIO 2021 — PRESENTE

Desarrollador Full Stack, A1500, Remote

ABRIL 2021 — JUNIO 2021

Líder Técnico, Alberione Ingeniería de Sistemas, Remote

MARZO 2021 — JUNIO 20221

Desarrollador Back End Symfony, petbnb.nl, Remote

SEPTIEMBRE 2020 — JUNIO 2021

Desarrollador Full Stack, Contenidos-Digitales.com, Buenos Aires, Argentina

FEBRERO 2018 — JUNIO 2021

Desarrollador Full Stack, Kickads, Buenos Aires, Argentina

SEPTIEMBRE 2014 — FEBRERO 2018

## Educación

Diplomatura en Project Manager, Universidad Tecnológica Nacional, Buenos Aires, Argentina

ENERO 2019 — DICIEMBRE 2019

Diplomatura en Programador Web Avanzado, Universidad Tecnológica Nacional, Buenos Aires, Argentina

ENERO 2015 — MARZO 205

admin@petbnb.nl

#### Referencias

Nicholas Latham de Petbnb.nl

#### **Detalles**

Buenos Aires, Argentina +5491128757248 <a href="mailto:santiagomenape@gmail.com">santiagomenape@gmail.com</a>

NACIONALIDAD

Colombiano

EDAI

27 Años

Links

<u>LinkedIn</u>

<u>GitHub</u>

<u>GitLab</u>

Web Personal

### Competencias

PHP

**JavaScript** 

MySQL

React

**React Native** 

ΑP

Seguridad Web

AWS EC2

**AWS RDS** 

GCP AppEngine

Idiomas

Español; Castellano

Inglés